Inventaris van het archief van het College van Curatoren van de Rijksuniversiteit Leiden, ( 1830 ) 1878 - 1953
Universiteitsbibliotheek Leiden
- Bijlage
  - Index op trefwoord en (plaats)naam
    Collectie Visseriana 2209
    College van Curatoren 1604
    College van Curatoren van de Rijksuniversiteit te Utrecht 2182
    Collegekaarten 2216
    Comité Eerbetoon Prof. Meijers 2015
    Commissie Manuscripten van het Legatum Visserianum 2210
    Commissie van Toezicht op het beheer van het Academisch Ziekenhuis 1893
    Das Recht der Staatsangehörigkeit und die Aberkennung der Staatangehörigkeit zu Straf- und Sicherungszwecken> 2208
    De iure belli ac Pacis 2206
    Departement van Binnenlandse Zaken 1768
    Departement van Opvoeding, Wetenschappen en Cultuurbescherming 2010
    Dieetkeuken, inrichting 1981
    Distributiebepalingen 2004
    Diesvieringen 1609
    Doctoraal examen 1853
    Doctorsbullen 1878
    Doelenkazerne 1971
    Dorhout Mees, prof.mr. T.J. 2024
    Dubois, dr. E. 1830
    Duitsland 2222
    Einthoven, prof.dr. W. 2029
    Elektrisch prikkelapparaat 1991
    Escher, prof. B.G. 2238
    Europees Wetboek van Internationaal Privaatrecht 2211
    Examens 2189
    Faculteit der Geneeskunde 1855, 2234
    Faculteit der Godgeleerdheid 1857
    Faculteit der Letteren 2200
    Faculteit der Letteren en Wijsbegeerte 1856
    Faculteit der Rechten 1786
    Faculteit der Rechtsgeleerdheid 1858
    Faculteit der Wiskunde en Natuurkunde 1854
    Filmzaal, technische installatie 1965
    Fonds Jonckbloet 1652
    Fonds van mr. H. Vollenhoven 1651
    Fondsen 1865-1867
    Gemeentelijk Bureau van roerende goederen van vijanden en landverraders 2013
    Generatiestatistieken 2235
    Gevers van Endegeest, jhr.mr. D.T. 1649
    Goddijn, prof. 1955
    Gorter, prof.dr. E. 1977
    Gravensteen, Juridisch Studiecentrum 1943
    Groot Auditorium 2014, 2017
    Groot, Hugo de 2206
    Histologisch Laboratorium 1953
    Hoger Onderwijswet 1612, 1870
    Holwerda, prof. 2027
    Hoogleraren 1638-1641, 2190, 2196
    Hortus Botanicus 1837-1838, 1954
    Huizinga, prof. J. 2185
    Hunger, dr. F. 2025
    Identiteitskaarten 006-2007
    Indonesië 2219
    Indonesische universiteiten 2244
    Inschrijvingsformulieren 2233
    Instituut voor Geologie en Mineralogie 1944
    Instituut voor Tropische Geneeskunde 1834-1836
    Instrumentarium 1939, 1984
    Invaliditeitswet 1628
    Israël 2226
    Itallie, prof.dr. L. van 2026
    Jaarverslagen 2177
    Jansen, A.J. 2232
    Jelgersmakliniek 1790
    Jongste internationale politieke geschiedenis 2212
    Juridisch Laboratorium 1786
    Juridisch Studiecentrum 1943
    Juristen bij de rechterlijke macht 2195
    Kamerlingh Onnes Laboratorium 1956, 2000
    Kaslokaal voor brandvrije berging 1962
    Kinderkliniek, aanschaf van instrumenten 1978
    Korteweg, prof.dr. S.A. 2023
    Kunstvoorwerpen 2018
    Laboratorium voor Vergelijkende Pathologie 1794-1795
    Laboratoriumruimte 1983
    Lectoren 1642
    Leerlingverpleegsters, huisvesting 1985
    Leerstoel in de Tropische Staathuishoudkunde 1860
    Leerstoelen, bijzondere 2180
    Legaat Godefroi 1653
    Legaat Pilaer 1650
    Leiden 1987, 2019
    Leidse Manege 1843
    Lessing, dr. H. 2208
    Loyaliteitsverklaringen 2191
    Luchtbescherming 2003
    Medici 2242
    Medisch Historisch Instituut 1896
    Medische studenten 2236
    Meijers, prof. E.M. 2015
    Microfotografie 1992
    Militaire dienst 2224
    Minister van Wederopbouw en Volkshuisvesting 1969
    Ministerie van Koloniën 1861, 2214
    Ministerie van Marine 1861
    Ministerie van Onderwijs, Kunsten en Wetenschappen 2215
    Munten- en Penningkabinet 1842
    Museum voor Volkenkunde 1948
    Na het eindexamen ... studeren? 2243
    Natuurkundig Laboratorium 1798-1799
    Nederlands Hervormde Kerk 2204
    Nederlands Natuurwetenschappelijk Museum 1829
    Nederlandse Antillen 2219
    Nederlandse Vereniging van Misvormden 1792
    Oegstgeest 1987
    Oorlogsgedenkteken 2019
    Palestijnse oudheden 1846
    Papiergebruik 2008
    Pedellen 1645
    Petruskerk, St. 2000
    Pharmaceutisch Laboratorium 1955
    Pharmacologisch Laboratorium 1797
    Physiologisch Laboratorium 1800, 1941, 2000
    Polen 2228
    Polikliniek voor Dermatologie 1992
    Prentenkabinet 1841, 1966
    Prijsvragen 1868
    Prins Bernhard 1935
    Prinses Juliana 1935
    Prinses der Nederlanden 2207
    Privaatdocenten 1643
    Proefschriften, regelingen 2186
    Promoties 2241
    Prosectoren 1644
    Querido, prof.dr. A. 1983
    Rapenburg nr. 67 1779
    Rapenburg nr. 70 1778
    Rectores magnifici 1603
    Rectorskamer 1960
    Rijks Geologisch Mineralogisch Museum 1946
    Rijkscommissaris 2189
    Rijksethnografisch Museum 1811-1815
    Rijksherbarium 1831-1833, 1945
    Rijkskolenbureau 2011
    Rijksmusea 2002
    Rijksmuseum van Geologie en Mineralogie 1950
    Rijksmuseum van Oudheden 1803-1810, 1816-1821, 1947
    Rijksmuseum voor Natuurlijke Historie 1822-1824, 1949
    Rijksmuseum voor Volkenkunde 2019
    Rijkssubsidie Personeel Rockefeller Foundation 2133
    Rijksuniversiteit 1776-1777, 2178, 2184
    Rijwielberging 1973
    Rockefeller Foundation 1978
    Royer, Jean Theodore 1780
    Röntgenologie 1989-1990
    Schilderijen senaatskamer, restauratie 1964
    Senaatskamer 1959, 1964
    Sociologisch Instituut 1942
    Soda 2009
    Sportcomplex 1970
    Sportvoorzieningen 1862
    Statistieken 2235
    Steenstraat 2019
    Sterrenwacht 1839-1840, 1646
    Sterrenwachtgebouw 1967
    Stichting voor de woningbouw ten behoeve van assistenten voor de Geneeskunde 1938
    Stookverbod 2011
    Studentenhuis 1972
    Studentenzuivering 2240
    Studieduur 2234
    Studiereizen, buitenlandse 2205
    Studieverloop 2199
    Suriname 2219
    Szirmai, dr. Z. 2213
    Taalatlas voor Noord- en Zuid-Nederland 1936
    Telders, prof.dr. B.M. 2016
    Tsjechoslowakije 2225
    Universitaire laboratoria, gebruik apparatuur 2021
    Universiteit van Leuven 2209
    Vereniging voor geschiedenis van de Genees-, Natuur- en Wiskunde 1848
    Vergelijkende Pathologie en Anatomie 1644
    Vochtschade, bestrijding 1966
    Voorbereidend hoger onderwijs 2192
    Vosmaer, C.J.J.G. 2020
    Vreemdelingen 2239
    Vries, dr. J.P. de 2013
    Vrijwillige Jagers der Leidsche Hoogeschool 1647
    Wachthuisje 1976
    Watersnoodramp, hulpverlening 1940
    West-Indië 2242
    Zakkenzolder als kantoorruimte 1961
    Zeehospitium 1907
    Zeep 009
    Zendingsschool 2221
    Zoölogisch Laboratorium 1958
    Zoötomisch Laboratorium 1793